【裁判字號】    97,易,4363
【裁判日期】    971126
【裁判案由】    毒品危害防制條例
【裁判全文】
臺灣臺中地方法院刑事判決              97年度易字第4363號
公  訴  人  臺灣臺中地方法院檢察署檢察官
被      告  甲○○
上列被告因違反毒品危害防制條例案件，經檢察官提起公訴（97
年度毒偵字第4774號，於本院準備程序，被告就被訴事實為有罪
之陳述，經本院告知簡式審判程序意旨，並聽取當事人之意見後
，裁定改行簡式審判程序，本院判決如下：
    主    文
甲○○施用第二級毒品，累犯，處有期徒刑陸月，如易科罰金，
以新臺幣壹仟元折算壹日。
    犯罪事實
一、甲○○前於民國87年間，因施用毒品案件，經本院裁定送觀
    察、勒戒，認無繼續施用毒品之傾向，由臺灣臺中地方法院
    檢察署檢察官為不起訴處分確定，惟於91年10月間，再犯施
    用第一、二級毒品案件，經本院裁定送觀察、勒戒後，認有
    繼續施用毒品之傾向，經同署檢察官聲請強制戒治併提起公
    訴，由本院裁定令入戒治處所施以強制戒治，並以91年度訴
    字第2702號判決判處有期徒刑1年2月、8月，應執行有期徒
    刑1年9月確定。前揭強制戒治部分於92年11月8日執行期滿
    ，接續執行上開有期徒刑，於96年1月17日假釋出監並付保
    護管束，並於96年3月21日因保護管束期滿未經撤銷，視為
    執行完畢。又於前開強制戒治執行完畢釋放後5年內之96 年
    9月間，再犯施用第二級毒品案件，經本院以96年度中簡字
    第2996號判決判處有期徒刑5月確定，甫於96年12月14日易
    科罰金執行完畢。詎甲○○猶不知悔改，復基於施用第二級
    毒品之犯意，於97年7月7日某時，在台中市逢甲福星公園之
    公廁內，以玻璃球燒烤方式，施用第二級毒品甲基安非他命
    1次（該吸食器具業已遺失而未扣案）。其因係毒品列管人
    口，於97年7月11 日16時13分許，經警通知定期接受列管採
    尿檢驗，送驗結果呈毒品安非他命、甲基安非他命陽性反應
    ，而查悉上情。
三、案經臺中市警察局第六分局報請臺灣臺中地方法院檢察署檢
    察官偵查起訴。
    理    由
一、按除簡式審判程序及簡易程序及第376條第1款、第2款所列
    之罪之案件外，第一審應行合議審判，又除被告所犯為死刑
    、無期徒刑、最輕本刑為3年以上有期徒刑之罪或高等法院
    管轄第一審案件者外，於刑事訴訟法第273條第1項程序進行
    中，被告先就被訴事實為有罪之陳述時，審判長得告知被告
    簡式審判程序之旨，並聽取當事人、代理人、辯護人及輔佐
    人之意見後，裁定進行簡式審判程序；刑事訴訟法第284條
    之1、第273之1條第1項分別定有明文。查本件被告甲○○所
    犯係屬刑事訴訟法第376條第1款所列之最重本刑為3年以下
    有期徒刑、拘役或專科罰金之罪，依法獨任進行審理程序，
    又被告於本院行準備程序時就被訴事實為有罪之陳述，依前
    揭規定，經聽取當事人之意見後，裁定改行簡式審判程序。
    又簡式審判程序之證據調查，依刑事訴訟法第273條之2規定
    ，不受同法第159條第1項審判外陳述排除之限制，再被告對
    於卷內之各項證據，亦不爭執證據能力，故卷內所列之各項
    證據，自得作為證據，合先敘明。
二、上揭犯罪事實，業據被告甲○○於偵訊及本院審理時均坦承
    不諱。而為警所採之尿液，經送鑑驗結果確呈安非他命、甲
    基安非他命陽性反應，亦有中山醫學大學附設醫院檢驗科藥
    物檢測中心於97年8月7日出具之尿液檢驗報告1份附卷可稽
    。足徵被告自白因有其他證據可補強，且查與事實相符，足
    予憑採。本案事證明確，被告犯行已經證明，應依法論科。
三、核被告甲○○所為，係犯毒品危害防制條例第10條第2項之
    施用第二級毒品罪。被告施用第二級毒品前持有第二級毒品
    之低度行為，應為其施用第二級毒品之高度行為所吸收，不
    另論罪。又被告前有犯罪事實欄所載之前科，甫於96年12月
    14日易科罰金而執行完畢，有全國施用毒品紀錄表、臺灣高
    等法院被告前案紀錄表及在監在押全國紀錄表在卷可參。其
    受徒刑之執行完畢後，5年以內故意再犯本件有期徒刑以上
    之罪，為累犯，應依刑法第47條第1項規定加重其刑。爰審
    酌被告曾有施用毒品之不良素行，經觀察、勒戒、強制戒治
    後，仍不知悔改警惕，猶繼續施用毒品，足見其雖經觀察、
    勒戒及強制戒治等治療程序，卻未徹底戒絕並遠離毒害，全
    然無視毒品對於自身健康之戕害及國家對於杜絕毒品犯罪之
    禁令，誠屬不該，惟念及被告於偵訊及本院審理時能坦承犯
    行，甚有悔悟之意，兼衡以其施用毒品並無危害他人，暨其
    教育程度不高、目前協助家中生意、父母年事已高（父親於
    22 年11月生、母親於26年12月生，此有被告全戶戶籍謄本1
    份在卷可參），已深刻體認父母的辛勞，深怕子欲養而親不
    待之憾事發生，提出戒毒計劃書，誓言戒絕毒品，遠離損友
    ，好好照顧父母親等一切情狀，量處如主文所示之刑，並諭
    知易科罰金之折算標準。
四、依刑事訴訟法第273條之1第1項、第299條第1項前段、第310
    條之2、第454條第1項，毒品危害防制條例第10條第2項，刑
    法第11條前段、第47條第1項，判決如主文。
五、如不服本判決，應於判決送達後10日內，附具理由向本院提
    出上訴狀
    （應附繕本）。
本案經檢察官乙○○到庭執行職務。
中    華    民    國    97    年    11    月    26    日
                  刑事第十庭    法  官  黃賢婷
以上正本證明與原本無異。
                                書記官  王麗雯
中    華    民    國    97    年    11    月    26    日
附錄本案論罪科刑法條：
毒品危害防制條例第10條第2項
施用第二級毒品者，處3年以下有期徒刑。


司法院資訊處製作；財團法人民間司法改革基金會備份。
